Inventaris van het archief van de Artillerie-Inrichtingen, 1813-1941 (1942-1972)
Nationaal Archief, Den Haag
- Artillerie-Inrichtingen, vanaf 1912 Staatsbedrijf der Artillerie-Inrichtingen, (1886) 1887-1941 (1942-1972)
  - Stukken betreffende bijzondere onderwerpen
    - Taakuitvoering
      - Materiaal
        - Brandblusmiddelen en brandveiligheid
          - Stukken betreffende het beproeven, aanschaffen, gebruik en onderhoud van brandblusapparatuur en - middelen, 1931-1933, 1935-1938.; 3026; 1 pak
          - Correspondentie met de directeur van het luchtvaartbedrijf betreffende een rapport inzake brandgevaar in pyroxylinverf en lakspuitinrichtingen, 1932.; 1324; 1 omslag
          - Stukken betreffende brandveiligheid en brandbestrijding op luchtvaartgebied, 1935-1940.; 1331; 1 omslag
          - Brief van de inspecteur voor de bescherming van de bevolking tegen luchtaanvallen inzake de aanbieding van een rapport betreffende maatregelen voor de luchtbescherming en brandveiligheid in het Koninklijk Paleis aan het Noordeinde te 's-Gravenhage, met bijlage, 1938.; 1332; 1 stuk
          - Stukken betreffende verleende medewerking bij de installatie van een brandblusinstallatie aan boord van het prinselijk jacht Piet Hein, 1938.; 3022; 1 omslag
          - Stukken betreffende instructies teneinde brand te voorkomen, alsmede rapporten omtrent brandveiligheidsinspecties en brandoorzaken, veelal van gebouwen van de Artillerie-Inrichtingen, 1932, 1939-1940.; 1341; 1 omslag
        - Paardentuig, pontonmaterieel en pioniersgereedschappen
          - Stukken betreffende het aanschaffen, aanmaken, herstellen en beproeven van paardentuig, 1906, 1933, 1935-1940.; 2827; 1 pak
          - Stukken betreffende het aanschaffen van pontonmaterieel voor het Korps Pontonniers en Torpedisten, 1927, 1937.; 1829; 1 omslag
          - Stukken betreffende het aanschaffen en keuren van pioniersmateriaal, 1930, 1936, 1939.; 1830; 1 omslag
          - Stukken betreffende regelingen voor het nummeren van gereedschap, 1932, 1940.; 1831; 1 omslag
          - Stukken betreffende het aanschaffen, beproeven en het recht van aanmaak van Atos-boten geleverd door N.K. Hallström te Stockholm, 1934-1937.; 1839; 1 omslag
          - Stukken betreffende het aanschaffen, aanmaken, beproeven en wijzigen van vakwerkspanningen nr. 2, met het daarbij behorende materieel, voor het Korps Pontonniers en Torpedisten, 1935-1939.; 1840; 1 omslag
          - Stukken betreffende de eisen door het Korps Pontonniers en Torpedisten gesteld aan de samenstelling van touwsoorten, 1937.; 1849; 1 omslag
          - Stukken betreffende het aanschaffen van een motorboot, groot 130 ton, voor het vervoer van buskruit, 1937.; 2585; 1 omslag
      - Wapens en munitie
        - Draagbare wapens en mitrailleurs
          - Stukken betreffende het leveren van geweren en patronen van 6,5 centimeter aan Nederlands-Indië, 1896.; 2822; 1 omslag
          - Stukken betreffende het onderzoeken en aanschaffen van het geweer model 95, 1896, 1915, 1917.; 2561; 1 omslag
          - Stukken betreffende het beproeven, aanschaffen, wijzigen, verstrekken, vervoeren, keuren en repareren van mitrailleurs, 1900, 1916-1920, 1925-1940; Div. nrs.; 9 omslagen, 5 pakken en 1 katern
            - Van divers kaliber, 1900, 1926-1928, 1933, 1938-1940., 2831
            - Van vliegtuigmitrailleurs alsmede onderdelen hiervoor, 1928-1929, 1934-1940., 1754, 2582; 2 pakken
              - 1928-1929, 1934-1938., 1754
              - 1939-1940., 2582
            - Aanschaf in de Verenigde Staten, Duitsland en Oostenrijk, 1916, 1918., 2562
            - Van Lewis mitrailleurs, 1917-1918., 2563
            - Van model (M.) 1908, M.08/Cav, M.08.13, M.08.15 en M.08.15/Cav en toebehoren, 1918, 1931-1939., 1749; pak
            - Van model 1920, 1919-1920, 1925-1926, 1930-1940, 2558-2559, 1116; 2 pakken en 1 omslag
              - 1919-1920, 1925-1926, 1930., 2558
              - 1931-1935, 2559; pak
              - 1936-1940, 1116; pak
            - Van model 1918, model 1918 tegen luchtdoelen en model 1918 vliegtuig, 1925, 1927-1940., 1745
            - Van model 1925 en toebehoren, 1927-1930, 1935, 1939-1940., 1744
            - Van luchtdoelmitrailleurs kaliber 7,9-12.7, 1936., 2566
            - Van het keuren van mitrailleurs, onderdelen daarvan en patronen door de Keuringscommissie voor Mitrailleurs, 1929-1932, 1937-1940, 1748
            - Protokoll H6 über die Abnahme für Holland, rapport inzake het keuren van het machinegeweer FFL nr. 1502, 1935., 2646; katern
            - Aanschaf van een prototype mitrailleur Brenn kaliber 7,9 voor studiedoeleinden, 1940., 1776
          - Stukken betreffende het leveren, keuren en beproeven van licht- en seinpistolen, seinpatronen en lichtkogels, met tekeningen, 1916, 1918, 1929-1940.; 1959; 1 pak
          - Stukken betreffende het beproeven, aanschaffen en aanmaken van geweergranaten en granaatwerpers, 1916-1924, 1929, 1931-1932, 1935.; 1425; 1 pak
          - Stukken betreffende de instructie voor de Keuringscommissie van mitrailleurs, draagbare wapenen en munitie, 1921-1922; 1423; 1 omslag
          - Stukken betreffende het invoeren van een procedure voor het keuren van wapenonderdelen, 1921-1930.; 1424; 1 omslag
          - Stukken betreffende het opleggen van wapens in garnizoensplaatsen, mobilisatiecentra, magazijnen en verdedigingswerken, voor mobilisatiedoeleinden, 1924-1925, 1930-1938.; 2560; 1 pak
          - Stukken betreffende het vaststellen van veiligheidsmaatregelen bij het schieten met mitrailleurs, 1931.; 1747; 1 omslag
          - Stukken betreffende het leveren van automatische pistolen aan het ministerie van Financiën, 1933-1936.; 1426; 1 omslag
          - Stukken betreffende de beproeving van het parkeriseren van wapens, 1934-1937.; 1427; 1 omslag
          - Stukken betreffende het herzien van het voorschrift revolver, 1935.; 1428; 1 omslag
          - Stukken betreffende het houden van proeven tot het ontdoen van overtollig traan uit bajonetscheden, 1936.; 1429; 1 omslag
          - Stukken betreffende het fabriceren van geweerlopen voor jachtgeweren, oorlogsgeweren en mitrailleurs, 1936, 1939-1940.; 1440; 1 omslag
          - Stukken betreffende het bevestigen van mitrailleurs, patroontrommels en munitietassen op motorrijwielen, 1936, 1940; 1759; 1 omslag
          - Stukken betreffende het herzien van het voorschrift geweermakers, 1936-1937.; 1431; 1 omslag
          - Stukken betreffende het AGA drukluchtoefenapparaat voor machinegeweren, 1937; 2649; 1 omslag
          - Stukken betreffende het aanschaffen, herstellen en verchromen van klewangs, 1937, 1939-1941.; 1432; 1 omslag
          - Stukken betreffende het aanschaffen van 2 centimeter automatische Solothurn wapenen met toebehoren, 1937-1940.; 2819; 1 omslag
          - Stukken betreffende het beproeven, aanschaffen en reviseren van geweren en toebehoren tegen pantseringen, 1937-1940.; 1434-1435; 1 omslag en 1 pak
            - 1937-1938, 1434
            - 1939-1940, 1435; pak
          - Stukken betreffende het herzien van de handleiding voor de officieren van wapening, meestergeweermaker en -zwaardveger, 1938.; 1436; 1 omslag
          - Stukken betreffende het aanschaffen en keuren van pistolen model 1925 en toebehoren, 1938-1940.; 1437; 1 omslag
          - Stukken betreffende het aanschaffen en aanmaken van diverse verwisselstukken, 1939.; 1438; 1 omslag
          - Brief aan de gasmeterfabriek Dordt inzake toezending van een verslag van een bespreking over de materiaalkeuze voor Spritzguss patroonspillen voor mitrailleurs, met bijlage, 1939.; 1771; 1 stuk
          - Stukken betreffende het reviseren van revolvers van het model Rijksveldwacht voor de burgerwachten, 1939.; 1439; 1 omslag
          - Stukken betreffende het aanschaffen en aanmaken van diverse draagbare wapenen en bijbehorend materieel voor het Korps Politietroepen, 1939-1940.; 1441; 1 omslag
          - Stukken betreffende het beproeven, aanschaffen, aanmaken en herstellen van draagbare wapenen en toebehoren, 1939-1940.; 1442; 1 omslag
          - Stukken betreffende het beschikbaar stellen van draagbare wapenen en toebehoren aan de gemeentepolitie, 1940.; 1443; 1 omslag
          - Stukken betreffende het inleveren van draagbare wapenen en munitie, 1940.; 1444; 1 omslag
          - Stukken betreffende de mogelijke vervaardiging van geweerkolven van Lignostone, 1940.; 1445; 1 omslag
          - Stukken betreffende het wijzigen van geweren model 1895 in automatische geweren door de firma Armi Automatiche Scotti te Italië, 1940.; 1446; 1 omslag
          - Stukken betreffende het aanschaffen van vlammenwerpers, 1940.; 1448; 1 omslag
        - Geschut
          - Stukken betreffende eisen gesteld aan, de productie, aanschaf, beproeving, benaming, verbetering en bestemming van divers geschut, 1887-1888, 1895, 1899-1908, 1924-1927, 1932, 1934, 1936-1937,1940-1941.; 2739; 1 pak
          - Rapporten van 1e lt Den Beer Poortugael inzake een beschrijving van de productie, gasafsluiting van Nederlandse achterlaadvuurmonden, gebreken aan deze vuurmonden en het voorkomen daarvan, met schetstekeningen, 1893.; 2991; 2 stukken
          - Stukken betreffende het aanschaffen, verbeteren, repareren en testen van affuiten en kanonnen 7 Veld, 1903-1904, 1924-1940.; 1451-1452; 2 pakken
            - 1903-1904, 1924-1930, 1451
            - 1931-1940, 1452
          - Stukken betreffende een onderzoek naar de oorzaken van een ongeval met, alsmede het wijzigen van de aanzetter en haak van het kanon 10 centimeter snelvuur, 1907-1908, 1911.; 2989; 1 omslag
          - Stukken betreffende de mogelijkheid en wenselijkheid van de aanmaak van stalen geschut van middelbaar en klein kaliber en mitrailleurs door het Staatsbedrijf, 1915.; 2820; 1 omslag
          - Stukken betreffende tekeningen, het aanschaffen en bestemmen van 3,7 centimeter geschut, 1915, 1926-1928, 1931-1940; 2424, 2525; 2 pakken
            - 1915, 1926-1928, 1931-1935, 2424
            - 1936-1940, 2525
          - Stukken betreffende het aanmaken, beproeven, keuren, verbeteren en aanschaffen van kanonnen en houwitsers van 12 centimeter, 1915-1916, 1918-1920, 1923, 1927, 1929, 1932-1938.; 2529; 1 pak
          - Stukken betreffende het aanmaken van kanonnen van 6 centimeter tegen luchtdoelen en het aanschaffen van 3 stuks 13 ponds tegen luchtdoelkanonnen type Mk III/l van Armstrong Whitworth, 1915-1916, 1923.; 2530; 1 omslag
          - Stukken betreffende het beproeven, keuren en aanschaffen van verschillende soorten bommen- en granaatwerpers, 1915-1919, 1925.; 2552; 1 omslag
          - Stukken betreffende de overname van marinegeschut, 1916, 1920-1926.; 2821; 1 omslag
          - Stukken betreffende het aanmaken, beproeven, keuren en verbeteren van geschut van 7 centimeter inclusief toebehoren, 1916-1918, 1923-1928, 1933, 1937-1938; 2527; 1 pak
          - Stukken betreffende het aanmaken, beproeven, keuren en verbeteren van houwitsers van 15 centimeter, 1916-1919, 1928, 1930-1931.; 2528; 1 pak
          - Stukken betreffende onderzoeken naar de oorzaken van ongevallen bij het schieten met kanonnen van 15 kort en 15 lang 40, 1918, 1929, 1935-1940.; 1464; 1 omslag
          - Stukken betreffende de aanmaak van spoorwegaffuiten van 28 centimeter lang 45, 1920-1924.; 2531; 1 omslag
          - Stukken betreffende de verbeteringen aan verouderd geschut, zoals opvoering van het vermogen, 1922-1925.; 1449; 1 omslag
          - Stukken betreffende de beproeving van kanonnen van 8 centimeter, 1923-1935; 2556; 1 pak
          - Stukken betreffende het beproeven en aanschaffen van kanonnen van 10,5 centimeter, 1908-1909, 1924-1941.; Div. nrs.; 9 pakken
            - 1908-1909., 2550
            - Firma Schneider, 1924-1926., 1450
            - 1924-1927., 2725
            - Beproeving Bofors, 1926-1927., 1328
            - 1928., 1457
            - 1929-1936., 1487
            - 1937-1938., 2551
            - 1939, 1118
            - 1940-1941, 1119
          - Stukken inzake de Memorie betreffende de controle over den aanmaak van houwitsers, 1925.; 2533; 1 omslag
          - Stukken betreffende het vervallen van kanonnen van 9 cm tegen luchtdoelen en de beproeving en aanschaf van luchtdoelgeschut van 8 cm, 1925, 1927-1929, 1931.; 2555; 1 omslag
          - Stukken betreffende het aanmaken, beproeven, keuren en verbeteren van luchtdoelgeschut van 7,5 centimeter inclusief toebehoren, 1925, 1931, 1935-1941; Div. nrs.; 8 pakken
            - 1925, 1931, 1935, nr. 492., 2538
            - 1935, nr. 494-1046., 2539
            - 1935, nr. 1066-2240., 2540
            - 1936, nr. 6-1360., 2541
            - 1936, nr. 1374-1946., 2542
            - 1937, 2548
            - 1938-1939, 2333
            - 1940-1941, 2549
          - Stukken betreffende het beproeven, aanschaffen, verkrijgen van licenties tot aanmaak en het aanmaken van luchtdoelgeschut, kanonnen en munitie van 2 centimeter, 1925, 1927, 1936-1941; Div. nrs.; 2 pakken en 1 omslag
            - 1925, 1927, 1936-1938, 1732; omslag
            - 1939, 1092
            - 1940-1941, 1733
          - Stukken betreffende offertes, demonstraties, beproeving en levering van kaliber 2 antitank en anti-luchtdoelgeschut, 1925-1929, 1937-1940.; 2094-2095, 2332; 3 pakken
            - 1925-1929, 2332
            - 1937-1939, 2094
            - 1940, 2095
          - Stukken betreffende het ontwerp van een onderzeebootkanon van 8,8 centimeter lang 45, 1926.; 1454; 1 omslag
          - Stukken betreffende het aanmaken, aanschaffen, keuren (o.a. keuringsvoorschriften) en verbeteren van kanonnen van 5 en 6 centimeter, en toebehoren, bestemd voor kazematten, met tekeningen, 1926-1940.; 1466; 1 pak
          - Stukken betreffende het aanmaken, beproeven, keuren en verbeteren van vuurmonden van 4,7 centimeter, met munitie en toebehoren, o.a. van de firma Gebr. Böhler & Co. te Wenen, 1926-1928, 1936-1939.; Div. nrs.; 3 pakken
            - 1926-1928, 1936-1937, 2526
            - 1938, 1488
            - 1939, 1486
            - 1940-1942, 1489
          - Stukken betreffende gegevens inzake het 3,2 centimeter kanon, 1927.; 1455; 1 omslag
          - Affuiten -Inleiding en algemeenheden - Doel van den leergang - Onderverdeeling, 1927; 2648; 1 deel
          - Stukken betreffende de beproeving van het infanteriekanon Boxman van 3,1 centimeter, 1927-1928.; 3023; 1 omslag
          - Stukken betreffende de beproeving, aanmaak, wijziging en verbetering van mortier 8, 1927-1930, 1933, 1935-1940.; 2553,1462; 2 pakken
            - 1927-1928, 2553
            - 1929-1930, 1933, 1935-1940, 1462
          - Stukken betreffende de beproeving en aanschaf van 15 houwitser lang 15 en 17 en 7 veld, 1927-1940.; 1490; 1 pak
          - Stukken betreffende de uitbranding, slijtage en aankopering van vuurmonden, 1928-1930, 1938, 1940.; 1465; 1 pak
          - Stukken betreffende de formulering van definitieve eisen als grondslag voor de aanbiedingen van nieuw luchtdoelgeschut, 1928-1932.; 1463; 1 omslag
          - Stukken betreffende proeven ter verhoging van het vermogen van veldgeschut, 1929.; 2537; 1 omslag
          - Stukken betreffende offertes, demonstraties, beproeving en levering van luchtdoelkanonnen van 4 centimeter, 1929, 1935-1940.; Div. nrs.; 3 pakken
            - 1929, 1935-1937, 2423
            - 1938, 2335
            - 1939-1940, 1109
          - Verslag van de schietproeven tegen vliegtuigvleugels met vuurmonden van licht kaliber, met bijlagen, 1930.; 3024; 1 stuk
          - Stukken betreffende het aanschaffen en beproeven van luchtdoelgeschut en mitrailleurs voor de luchtverdediging van de Zuiderzeewerken van de firma's Bofors, Solothurn en Vickers, 1931-1937.; Div. nrs.; 6 pakken en 1 omslag
            - 1931-1932, 2736; omslag
            - 1933, nr. 40-572., 2543
            - 1933, bijlagen nr. 480/33., 2544
            - 1934, nr. 4-430., 2545
            - 1934, nr.472-1396., 2546
            - 1935-1936, 2547
            - 1937, 2336
          - Stukken betreffende een onderzoek naar het meest geschikte kanon voor de bewapening van 2-motorige gevechtsvliegtuigen, 1934-1935.; 1470; 1 omslag
          - Stukken betreffende de bewapening van het fort Pannerden, 1935.; 2737; 1 omslag
          - Stukken betreffende het keuren, inrichten en wijzigen van de 12 houwitser lang 14, 1935-1938.; 1472; 1 omslag
          - Stukken betreffende het vervoer van teruggevonden Nederlands geschut in de Straat van Messina (Italië) naar het Nederlands Legermuseum te Doorwerth, 1937.; 1478; 1 omslag
            Zie ook inv. nr. 2411.
          - Stukken betreffende het kanon van 4 pantserafweergeschut (paw), met bijlage, 1937-1940; 1473; 1 omslag
          - Stukken betreffende beschrijvingen en een offerte voor het leveren alsmede het aanschaffen van Goerz correctoren voor 4 centimeter geschut, 1938-1940.; 2557; 1 pak
          - Stukken betreffende het beproeven en aanschaffen van houwitsers van 10, 5 centimeter, 1938-1939.; 1346; 1 pak
          - Stukken betreffende het aanschaffen van werktuigen en gereedschappen voor het inrichten van een werkplaats voor de meestersmedenbankwerker, 1939.; 1491; 1 omslag
          - Stukken betreffende de aanmaak van veiligheidsinrichtingen minimum elevatie voor vuurmonden van 4 en 2 cm tegen luchtdoelen, 1939-1940.; 1496; 1 omslag
          - Stukken betreffende het beproeven van de aanmaak van hoogbelaste geschutlopen door middel van autofrettage, 1939-1940.; 1503; 1 omslag
          - Brief inzake de aanbieding van een overzicht van de stand van zaken bij geschutorders van de vuurmonden van 10 veld en 7,5 tegen luchtdoelen, met bijlage, 1940.; 1502; 1 stuk
        - Munitie
          - Stukken betreffende het aanschaffen, beproeven en produceren van patronen en hulzen, 1879-1880, 1887-1890, 1910-1914, 1916-1926, 1929, 1931-1935, 1938-1939.; 2702; 1 pak
          - Stukken betreffende het vervaardigen van stalen granaatkartetsen, 1887-1888.; 2974; 1 omslag
          - Stukken betreffende het beproeven, aanmaken, aanschaffen en keuren van (tijd-)schok- en uurwerkbuizen, 1887-1888, 1902-1903, 1907, 1915, 1917, 1919-1922, 1924-1925, 1928-1940.; 1124, 2964; 2 pakken
            - 1887-1888, 1902-1903, 1907, 1915, 1917, 1919-1922, 1924-1925, 1928-1933, 1124
            - 1934-1940, 2964
          - Stukken betreffende het beproeven, aanschaffen, aanmaken en ontwikkelen van geschutsmunitie, 1906-1911, 1914, 1916-1943, 1949.; Div. nrs.; 22 omslagen en 13 pakken
            - Van 24 lang 35 en 40, 1914, 1917, 1922, 1932, 1936, 1939-1940., 1730
            - Van 7 centimeter. 1906-1911, 1916-1917, 1922-1923, 1925-1940., 1696-1700, 1728
              - 1906-1911, 1916-1917, 1922-1923, 1925-1929, 1696; pak
              - 1930-1935, 1700; pak
              - 1936-1938, 1697; pak
              - 1939, 1698; pak
              - 1940, 1699
              - Inzake rijproeven 1935-1938., 1728
            - Van 7,5 centimeter, 1934-1942., 1731; pak
            - Van 6 centimeter, 1918-1940., 1701
            - Van lichtspoormunitie, 1926-1930, 1938., 2801
            - Van 12 houwitser, 1926-1940., 1705; pak
            - Van 12 lang 40, 1928-1929, 1935-1936, 1939-1940., 1706
            - Van 10 veld, 1927-1940., 1707; pak
            - Van 15 centimeter, 1921, 1924, 1929-1930, 1933, 1935-1940., 1708
            - Van 8 mortier, 1929-1940., 1709-1710; 2 pakken
              - 1929-1938, 1709
              - 1939-1940, 1710
            - Van 15 lang 24 en 40, 1930-1933, 1935-1940., 1711
            - Van 15 houwitser, 1919, 1921, 1930-1940., 1712
            - Van 10 tegen luchtdoelen, 1931., 1713
            - Van 5 centimeter, 1917, 1931-1939., 1715; pak
            - Van rookmunitie van 7, 8, en 12 centimeter, 1931-1932, 1935-1937, 1939., 1716
            - Van 8 staal, 1932-1933, 1939-1940., 1718
            - Van 7,4 centimeter, 1932, 1935-1936, 1938-1940., 1722
            - Van 12 lang staal, 1927-1940., 1724; pak
            - Van 10 centimeter, 1934, 1938., 1725
            - Van 12 centimeter, 1917, 1922, 1935, 1938., 1726
            - Van 8 tegen luchtdoelen, 1928, 1935-1936., 1727
            - Van 4,7 centimeter, 1937-1940., 1734-1735
              - 1937-1938, 1734
              - 1939-1940, 1735; pak
            - Van 10,5 houwitser, 1938, 1940., 1736
            - Van 4 tegen luchtdoelen, 1939, 1941-1943, 1949., 2808
            - Van 2 centimeter, 1939-1940., 2074
          - Stukken betreffende het aanschaffen, aanmaken, ontwikkelen en beproeven van handgranaten, 1907, 1909-1911, 1915-1925, 1927, 1929, 1934-1940., 1694-1695; 2 pakken
            - 1907, 1909-1911, 1915-1925, 1694
            - 1927, 1929, 1934-1940, 1695
          - Stukken betreffende de commissie tot onderzoek naar de uitwerking op korte afstand cq. de verhoging van die uitwerking, de zogenaamde stopping power van de kogels van 6,5 millimeter van geweren en karabijnen, 1912, 1919.; 2774; 1 omslag
          - Stukken betreffende de beproeving, het opleggen van een reservevoorraad en de samenstelling van patronen, met name scherpe nr.1, 1913-1914, 1927-1940.; 2970; 1 pak
          - Stukken betreffende het beproeven, aanmaken en keuren van brisantgranaten en brisantpantsergranaten van divers kaliber, 1914, 1917-1918, 1924-1925, 1934-1936, 1938-1939.; 2965; 1 omslag
          - Brief aan de minister van Oorlog inzake de orderportefeuille van de munitiefabriek, minuut, met bijlagen, 1916.; 2971; 1 stuk
          - Stukken betreffende het beproeven, aanmaken en keuren van grond- en landmijnen, 1916, 1935-1940.; 1854; 1 pak
          - Stukken betreffende het aanschaffen en aanmaken van munitie voor vliegtuigbewapening, 1917, 1921-1922, 1926-1928, 1931, 1935-1940.; 1737; 1 pak
          - Stukken betreffende het beproeven, aanschaffen, keuren, ontwerpen en aanmaaken van gashandgranaten, traangashandgranaten en traangaspatronen., 1918, 1927-1928, 1933-1937.; 2408; 1 omslag
          - Stukken betreffende het beproeven, aanschaffen, aanmaken en afleveren van diverse soorten geschutsmunitie en verpakkingsmiddelen hiervoor, 1919, 1923-1924, 1937-1940.; 1740; 1 omslag
          - Stukken betreffende de installatie voor het fabriceren van geweerpatroononderdelen in Oost-Indië, 1920.; 2419; 1 omslag
          - Stukken betreffende het keuren van herstelde munitie, 1920-1921.; 1702; 1 omslag
          - Stukken betreffende het keuren van munitie voor praktische oefeningen, 1921.; 1703; 1 omslag
          - Stukken betreffende het ontwerpen van een voorschrift voor de keuring van patronen, 1922-1925.; 1704; 1 omslag
          - Stukken betreffende het voorschrift periodiek onderhoud en controle van munitieonderdelen aanwezig in de Pyrotechnische werkplaatsen en de magazijnen, 1928, 1938.; 2805; 1 omslag
          - Stukken betreffende het gebruik van grondmijnen danwel EST's als mijnversperring op de grote rivieren, 1929.; 3027; 1 omslag
          - Stukken betreffende overzichten van gegevens inzake en de productie van projectielen, springladingen en geschutsladingen te gebruiken voor verschillende kanonnen, 1929, z.d.; 2804; 1 omslag
          - Stukken betreffende periodiek onderzoek van munitie, 1930, 1932-1940.; 2968; 1 pak
          - Stukken betreffende onderzoeken naar de brandgevaarlijkheid van verschillende soorten munitie, 1929-1934.; 1100
          - Stukken betreffende de aanbieding van opgaven van het keuren van gereedstaande, aangemaakte of herstelde munitie, 1932-1940.; Div. nrs.; 4 pakken
            - 1932-1935, 1719
            - 1936-1937, 1720
            - 1938-1939, 1721
            - 1940, 1499
          - Stukken betreffende het ontwerpen van de Handleiding voor de commandant van een Aanvullingsplaats voor Munitie, 1933.; 1723; 1 omslag
          - Brief aan de voorzitter van de commissie van proefneming inzake de aanbieding van het eerste gedeelte van het overzicht projectielen, minuut, met bijlage, 1933.; 2973; 1 stuk